【裁判字號】    90,易,989
【裁判日期】    900518
【裁判案由】    毒品危害防制條例
【裁判全文】
臺灣高雄地方法院刑事判決                            九十年度易字第九八九號
    公  訴  人  臺灣高雄地方法院檢察署檢察官
    被      告  甲○○
右列被告因違反毒品危害防制條例案件，經檢察官提起公訴（八十九年度毒偵字第六
三七號），本院判決如左：
    主  文
甲○○施用第二級毒品，處有期徒刑肆月，如易科罰金，以參佰元折算壹日。
    事  實
一、甲○○前於民國八十七年間分別因施用第二級毒品安非他命案件，經本院先後以
    八十七年易字第三三一號及八十七年度毒聲字第四六四八號裁定送觀察、勒戒
    後，均認無繼續施用毒品之傾向，由本院及臺灣高雄地方法院檢察署檢察官分別
    以八十七年度易字第三三一號及八十七年度偵字第二七五二九號為免刑及不起
    訴處分確定在案。猶不知悛悔，其明知安非他命業經公告列為毒品防害防制條例
    第二條第二項第二款之第二級毒品，不得非法持有、施用，詎仍未戒除施用毒品
    習性，於五年內復基於非法施用第二級毒品安非他命之犯意，於八十八年十二月
    十二日下午五時三十分許，在高雄市○○區○○街三八二號住處附近之土地廟廁
    所內，以將第二級毒品安非他命置於電燈泡內再予以燒烤加熱之方式，施用第二
    級毒品安非他命一次。嗣於八十八年十二月十二日下午六時三十分許，為警在高
    雄市楠梓區○○○路一一九號查獲，並經警採尿送驗結果呈甲基安非他命陽性反
    應，始悉上情。嗣經臺灣高雄地方法院檢察署檢察官聲請令入戒治處所施以強制
    戒治，而由本院以八十九年毒聲字第一六八一號裁定令入戒治處所，施以強制戒
    治一年，復經本院以八十九年度毒聲字第五七七九號裁定停止戒治，所餘戒治期
    間，付保護管束，執行至九十年二月二十四日期滿。
二、案經高雄市政府警察局楠梓分局移送臺灣高雄地方法院檢察署檢察官偵查起訴。
    理  由
一、右揭犯罪事實，業據被告甲○○於本院審理中供承不諱，且被告被查獲當日經警
    採集尿液送高雄市立凱旋醫院以免疫學分析法與ＧＣ—ＭＳ方法檢驗結果，確呈
    甲基安非他命陽性反應，此有高雄市立凱旋醫院八十八年十二月三十一日高市凱
    醫檢字第四二六號煙毒尿液檢驗成績書一紙附卷可參，足見被告之自白核與
    事實相符，自可採為論罪科刑之依據。再被告前於八十七年間分別因施用第二級
    毒品安非他命案件，經本院先後以八十七年易字第三三一號及八十七年度毒聲
    字第四六四八號裁定送觀察、勒戒後，均認無繼續施用毒品之傾向，由本院及臺
    灣高雄地方法院檢察署檢察官分別以八十七年度易字第三三一號及八十七年度
    偵字第二七五二九號為免刑及不起訴處分確定在案，此有八十七年度易字第三
    三一號免刑判決書、八十七年度偵字第二七五二九號不起訴處分書、臺灣高等法
    院被告全國前案紀錄表及臺灣高雄地方法院檢察署刑案資料查註紀錄表各一紙附
    卷可參。綜上所述，足證被告確係於五年內三犯毒品危害防制條例第十條之罪，
    本件事證已臻明確，被告犯行洵堪認定，應予依法論科。
二、核被告甲○○所為，係犯毒品危害防制條例第十條第二項之施用第二級毒品罪。
    被告持有第二級毒品安非他命後，進而施用，其持有之低度行為應被其施用之高
    度行為所吸收，不另論罪。爰審酌被告前因施用第二級毒品案件，經本院先後二
    次裁定送觀察、勒戒後，均認無繼續施用毒品之傾向，復經本院及臺灣高雄地方
    法院檢察署檢察官分別為免刑及不起訴處分確定，竟又另行起意施用第二級毒品
    安非他命一次，顯見其意志不堅，缺乏勒戒動機，其施用毒品足以導致精神障礙
    、性格異常，甚至造成生命危險，戕害一己之身體健康，惟其犯後坦承犯行，態
    度良好，且參以其於停止戒治付保護管束期間，經定期或不定期採尿九次，檢驗
    結果均無毒品陽性反應，執行期滿至今安分守己且未有再犯情事，顯見其確有悔
    改之意等一切情狀，量處如主文所示之刑，又被告於行為後，刑法第四十一條業
    經立法院於九十年一月四日修正為第四十一條第一項︰「犯最重本刑為五年以下
    有期徒刑之刑之罪，而受六個月以下有期徒刑或拘役之宣告，因身體、教育、職
    業、家庭之關係或其他正當事由，執行顯有困難者，得以一元以上三元以下折算
    一日，易科罰金。」，並經總統於九十年一月十日公布施行，將易科罰金之適用
    範圍擴大為最重本刑五年以下有期徒刑之罪，而易服勞役及期間、數罪併罰之定
    執行刑、緩刑及易以訓誡、易科罰金各事項，均應依新法〈最高法院二十四年七
    月民刑庭總會（二）意旨參照〉，本件被告行為後法律既有變更，雖其所犯之罪
    原在得易科罰金之適用範圍，仍應依刑法第二條第一項前段之規定，併諭知易科
    罰金之折算標準，以資懲儆。至被告施用第二級毒品安非他命所用之電燈泡，已
    丟棄滅失，此據被告供明在卷，為免執行困難，爰不併予宣告沒收，附此敘明。
據上論斷，應依刑事訴訟法第二百九十九條第一項前段，毒品危害防制條例第十條第
第二項，刑法第十一條前段、第二條第一項前段、修正後第四十一條第一項，罰金罰
鍰提高標準條例第二條，判決如主文。
本案經檢察官李宛凌到庭執行職務。
中      華      民      國    九十      年      五      月     十八     日
                                臺灣高雄地方法院刑事第七庭
                                    審判長法  官    裕斗
                                          法  官    何秀燕
                                          法  官    林家賢
右正本證明與原本無異。
如不服本判決，應於判決送達後十日內，向本院提出上訴狀。
                                          書記官    李忠霖
中      華      民      國    九十      年      五      月     十八     日


司法院資訊處製作；財團法人民間司法改革基金會備份。
